

A propos de moi

Ma reconversion professionnelle s'est dirigée naturellement vers le domaine du web qui me passionne. Forte d'une expérience réussie en tant que Community manager et Journaliste web au sein d'un web journal, j'assumerai avec toute mon énergie, ma créativité et mon aisance relationnelle les missions que vous me confierez.

Personnalité

Créative

Organisée

Dynamique

Sociable

Résiliente

Courageuse



4 Allée des Lys 91230 Montgeron 07.81.62.77.57

@ lemaitre.valerie34@gmail.com











Valérie **LEMAITRE**

DÉVELOPPEUSE - INTÉGRATRICE WEB

EXPÉRIENCE



Développeuse - Intégratrice Web - Le PoleS

2018 - 2019 - à ce jour

- Apprentissage et pratique des différents langages de programmation du web:
 HTML5 CSS3 Javascript Ajax PHP PHPOO Symfony Angular Ionic
 Sql Wordpress Markdown
- Intégration de maquettes graphiques
- Réalisation de sites vitrine
- Réalisation de sites e-commerce dont un pour un client de l'entreprise

Journaliste web et Community manager - Red'Action Media

2015 - à ce jour (volontariat)

- Rédaction d'articles d'actualité, d'opinion, d'analyse
- Enquêtes, interviews
- Rassemblement et fidélisation d'une communauté de 24550 membres
- Animation, sondages, débats

Ecrivain public - Freelance

2015 - 2018

- Montage de dossiers administratifs, rédaction de courriers, de recours

Enseignement du français - Istanbul

2012 - 2015

- Enseignement de la langue et de la culture française

Gestionnaire Immobilier - Patrimoine SA Languedocienne

2010 - 2012

Gestion administrative de 20 résidences soit 900 logements

COMPÉTENCES





WordPress

HTML5/CSS3



PHP/POO

Javascript





Symfony



AGAX Ajax



FORMATION



Licence droit immobilier et environnement - Faculté de droit de Toulouse 2007 - 2009

CERTIFICATION



Développeuse web junior - En cours